Inventaris van het archief van M. van der Stoel [levensjaren 1924-2011], (1912) 1940-2010
Nationaal Archief, Den Haag
- Openbaar leven, B
  - Loopbaan, B.2
    - Nevenfuncties, B.2.16
      - Bijzonder hoogleraar rechten etnische minderheden, 1999-2000, B.2.16.1
        - “Minderheden en conflictvoorkoming”. Tekst van de rede uitgesproken bij de aanvaarding van de Cleveringa-leerstoel op 26 november 1999, 291; 1 katern
      - Hoogleraar internationaal en Europees recht, 1 januari 2001-1 januari 2003, B.2.16.2
        - Arbeidsovereenkomst met de Katholieke Universiteit Brabant te Tilburg, 2000; 292; 1 stuk
        - “Conflictpreventie-de lessen van Kosovo en Macedonië”. Rede uitgesproken bij de aanvaarding van het ambt van hoogleraar Internationaal en Europees recht aan de Tilburgse rechtenfaculteit van de Katholieke Universiteit Brabant te Tilburg op 25 januari 2002 om 1615 uur, 293; 1 omslag
    - Onderscheidingen, B.2.17
      - Afschrift van het besluit tot benoeming tot ridder in de orde van de Nederlandse Leeuw., 1966; 294; 1 stuk
      - Foto van de uitreiking van een onderscheiding aan leden van het kabinet Cals, 1967; 295; 1 stuk
      - Stukken betreffende de toekenning van de eremedaille voor voortvarendheid en vernuft van de huisorde van Oranje, 1974; 296; 1 omslag
      - Griekse oorkonde, 1974; 297; 1 stuk
        In koker!
      - Oorkonde van het Grand Croix de l’Ordre du Mérite van de republiek Senegal, 1974; 298; 1 stuk
      - Oorkonde behorende bij een Finse onderscheiding, 1974; 299; 1 stuk
        Het betreft de Orde van de Witte Roos van Finland of de Orde van de Leeuw van Finland. Uit het stuk blijkt niet om welke van de twee het gaat.
      - Oorkonde behorende bij de onderscheiding van het Luxemburgse grootkruis in de groothertogelijke orde van de gekroonde eik, 1975; 300; 1 stuk
      - Foto van de uitreiking grootkruis van de Belgische kroonorde door minister van Buitenlandse Zaken van Elslande aan Max van der Stoel, 1976; 301; 1 stuk
      - Oorkonde behorende bij een Zweedse onderscheiding, 1977; 302; 1 stuk
      - Koninklijk besluit d.d. 11 maart 1978 no. 191 houdende de benoeming van Max van der Stoel tot commandeur in de orde van Oranje-Nassau, 303; 1 stuk
      - Oorkonde behorende bij de onderscheiding Grootkruis met ster en grootlint van de Bondsrepubliek Duitsland, 1980; 304; 1 stuk
      - Oorkonde behorende bij de onderscheiding Grootkruis 1e klasse in de Orde van Verdienste van de Bondsrepubliek Duitsland, 1982; 305; 1 stuk
      - Afschrift van het Koninklijk Besluit d.d. 10 september 1982 betreffende zijn benoeming tot grootofficier in de Orde van Oranje-Nassau, 306; 1 stuk
      - Ingekomen brief van de Franklin Delano Roosevelt Memorial in the Netherlands betreffende de voordracht tot toekenning van de Four Freedoms Medal, 1982; 307; 1 stuk
      - Oorkonde behorende bij de benoeming tot grootofficier in de orde van Oranje-Nassau, 1982; 308; 1 stuk
      - Oorkonde van de vereniging van Griekse gevangen en verbannen verzetsstrijders 1967-1974 verleend wegens de inzet van Max van der Stoel bij het omverwerpen van de dictatuur en het herstel van de democratie in Griekenland, 1983; 309; 1 stuk
      - Oorkonde uit Kirgizië, 1998; 310; 1 stuk
      - Brief en foto waarop onder andere Max van der Stoel en Vaclav Havel, president van Slowakije, betreffende de uitreiking van de orde van het witte dubbele kruis, 2001; 311; 1 omslag
      - Oorkonde behorende bij de onderscheiding van de orde van het witte dubbele kruis uitgereikt door de Slowaakse president Schuster, 2001; 312; 1 omslag
      - Hongaarse oorkonde, 2001; 313; 1 stuk
      - Oorkonde van de Litouwse Naturalisatie Raad voor zijn bijdrage aan het proces ter verkrijging van de Litouwse nationaliteit en de integratie [van nieuwe burgers] in de Litouwse samenleving, 2005; 314; 1 omslag
    - Prijzen, B.2.18
      - Stukken betreffende de toekenning en uitreiking van de Hélene de Montigny-prijs 1991 aan Max van der Stoel, 315; 1 omslag
      - Oorkonde behorend bij de J.D. van Praagprijs verleend door het Humanistisch Verbond, 1993; 316; 1 stuk
      - Stukken betreffende toekenning van de Wateler-vredesprijs door de Carnegie Stichting, 1996, z.j.; 317; 1 omslag
      - Stukken betreffende de voordracht van Max van der Stoel voor de Nobelprijs voor de vrede, 1999; 318; 1 omslag
      - Oorkonde betreffende toekenning van de BeNeLux Europaprijs voor wetenschap, cultuur en humaniteit, 2000; 319; 1 stuk
      - Oorkonde van de Hessischen Friedenspreis, 2001; 320; 1 stuk
    - Max van der Stoel Award, B.2.19
      - Programma van de uitreiking van de Max van der Stoel Award 2003, 321; 1 stuk
        De prijs werd voor het eerst uitgereikt in 2003 en om de 2 jaar toegekend.
      - The van der Stoel Award 2003,2005 and 2009 commemorative book, 2003, 2005, 2009; 322; 1 omslag
    - Eredoctoraten, B.2.20
      - Toekenning eredoctoraat door de universiteit van Praag, 1992-1993; 323; 1 omslag
        Zie ook inventarisnummer 477
      - Programma en ingekomen gelukwensen betreffende toekenning van het eredoctoraat door het Netherlands Institute for Human Rights van de universiteit van Utrecht, 1994; 324; 1 omslag
      - Oorkonde van het eredoctoraat van de universiteit van Budapest, 1999; 325; 1 stuk
        Met uithangend zegel in houten doosje
      - Programma betreffende het verlenen van een eredoctoraat door het University College London, 2001; 326; 1 stuk
      - Tekst van de oratie uitgesproken door Dennis Farrington ter gelegenheid van het verlenen van een eredoctoraat van de South East Europe University aan Max van der Stoel, 2003; 327; 1 stuk
- Documentatie en realia, C
  - Registratiebewijs voor de dienst Nederlands Volks Herstel te Leiden, 18 mei 1945; 328; 1 stuk
  - Engelstalige menukaart gedateerd, 24 mei 1945; 329; 1 stuk
    Gesigneerd door Max van der Stoel, P. Sevenster, J. Brinkerink, A. Veldhuyzen van Zanten en P. van Burg.
  - ‘Spiro de Specht’, een door Max van der Stoel geschreven verhaal voor kinderen, herfst 1962/voorjaar 1963; 330; 1 omslag
  - Krantenknipsels betreffende allerhande onderwerpen uit de regio Leidschendam-Voorschoten en aantekeningen over de watertoren in Voorschoten, 1979-1983; 331; 1 omslag
  - “Nederland en het Midden-Oosten. Het Arabische olie-embargo 1973-1974 De verplaatsing van de Nederlandse ambassade uit Israël” door F. Grünfeld, 1980; 332; 1 deel
  - Doctoraalscriptie sociologie van P. Baneke “Mensenrechten in de internationale betrekkingen: Nederland, Indonesië en de politieke gevangen. Analyse van de effecten van activiteiten ondernomen door Amnesty International, Indonesiëbeweging en de Nederlandse overheid, ten behoeve van de Indonesische politieke gevangenen na 1965”, 1981; 333; 1 stuk
  - Concept van hoofdstuk 2 “The Netherlands: moral fervor and the oil embargo” uit “Targets of the oil weapon” van Roy Licklider, 1983; 334; 1 omslag
  - Doctoraalscriptie politieke wetenschappen van M.C. Holleman “Nederland in de veiligheidsraad 1965-1966 en 1983-1984”., 1985; 335; 1 stuk
  - Doctoraalscriptie geschiedenis van H. Zwoferink “Het Nederlandse lidmaatschap van de veiligheidsraad in 1983 en 1984”., 1988; 336; 1 stuk
  - Doctoraalscriptie geschiedenis van T. de Goede “Het beleid van de Nederlandse regering ten opzichte van het Griekse kolonelsregime [1967-1974]”., 1991; 337; 1 stuk
  - Doctoraalscriptie van J.H. van der Linden. “Max van der Stoel en de mensenrechten 1967-1977 Een onderzoek naar de stellingname van Max van der Stoel t.a.v. Griekenland, Portugal en Oost-Europa”., 1996; 338; 1 deel
  - Persmap van ‘De stille diplomaat’; een film van cineast Rob Hof over Max van der Stoel, 2000; 339; 1 stuk
  - Proefschrift van H. Fürst “Die Minderheitenpolitik des Hohen Kommissars für Nationale Minderheiten des OSZE in Rumänien”, 2001; 340; 1 deel
  - U.S. security and the work of Max van der Stoel. An analysis of the conflict prevention principles and techniques developed by Max van der Stoel and their applicability to the United States security, prosperity and cohesion by Marianna Yamamoto, 2002; 341; 1 omslag
  - Scriptie van D. Walhain “De politiek van Luns. De waarheid achter de politiek van Luns met betrekking tot de Nieuw-Guinea crisis.”, 2005; 342; 1 stuk
  - Doctoraalscriptie van M. Wimmers “Twee D’s: dekolonisatie en democratisering. De Nederlandse diplomatie ten aanzien van Portugal 1970-1974”, 2006; 343; 1 stuk
  - Proefschrift van Marcin Czaplinski “Conflict prevention and the issue of higher education in the mother tongue: the case of the republic of Macedonia”., 2008; 344; 1 stuk
    Van der Stoel was één van de promotors
  - Teksten van liedjes, z.j.; 345; 1 omslag
  - Label van een meelzak [Flour 30 lbs], z.j.; 346; 1 stuk
  - Tekst van de Matthäus Passion, z.j.; 347; 1 katern
  - Kaarten [hamer en klok] uit een Tarot[?] spel, 19e eeuw; 348; 1 omslag
  - Zakje met Hongaarse postzegels, z.j.; 349; 1 omslag
  - Linnen armband met opgedrukte tekst ‘Interpreter’[tolk], z.j.; 350; 1 stuk
    Met rood stempel “Zegel der gemeente Leiden”.
  - Sigarettenpakje met de tekst ‘Nederland zal herrijzen’ en ‘31 augustus 1941’, 351; 1 stuk
  - Lijst van in de oorlog omgekomen Leidse alumni, z.j.; 352; 1 omslag
- Foto’s, D
  - Persoonlijk leven, D.1
    - Babyfoto’s van Max van der Stoel, 1924-1925; 353; 1 omslag
    - Foto’s van Max van der Stoel met een onbekend meisje, circa 1926-1928; 354; 1 omslag
    - Portretfoto’s van Max van der Stoel, ca. 1925, 1936, 1946, 2004; 355; 1 omslag
    - Silhouetknipsel van Max van der Stoel, circa 1935; 356; 1 omslag
      Knipsel is op karton geplakt. Los aan de rand
    - Foto van een gezelschap in operettekostuums, circa 1940; 357; 1 omslag
      De tweede persoon van links op de bovenste rij is Max van der Stoel.
    - Gezinsfoto’s, 1952-1954, 1957, circa 1965; 358; 1 omslag
    - Trouwfoto’s van Max van der Stoel en Maria Johanna Aritia de Kanter, 1953; 359; 1 omslag
    - Max van der Stoel in huiselijke sfeer, circa 1980,circa 2000; 360; 1 omslag
    - Max van der Stoel en zijn ouders met [achter]kleinkinderen, 1982-1984; 361; 1 omslag
    - Vakantiefoto’s van Max van der Stoel, circa 1985; 362; 1 omslag
  - Openbaar leven, D.2
    - Officieel bezoek aan de marinebasis te Den Helder, 1964; 363; 1 album
    - Met Hein Vos, circa 1964; 364; 1 stuk
    - Ruzie met Toncic over de uitvoering van de ministers resolutie d.d. 12-12-1969 over de verwijdering van Griekenland uit de Raad van Europa, 365; 1 stuk
    - Speech in de NAVO assemblee over de Griekse dictatuur, 1970; 366; 1 stuk
    - Officieel bezoek aan Bonn, 1973; 367; 1 album
    - Ondertekening van het verdrag met de Deutsche Demokratische Republik betreffende wederzijdse economische, industriële en technische samenwerking, 1974; 368; 1 stuk
    - Officieel bezoek aan Indonesië, 1974; 369-370; 2 delen
      - 1974, 369
      - 1974, 370
    - Officieel bezoek aan de Sovjet Unie, 1974; 371; 1 album
    - Op Schiphol na het bezoek aan de Sovjet-Unie, 1974; 372; 1 stuk
    - Bijeenkomst van Europese regeringsleiders en ministers van Buitenlandse Zaken te Parijs, 1974; 373; 1 stuk
    - Aanvaarding van de motie De Koster door de Tweede Kamer betreffende afwijzing van een uitspraak van de algemene vergadering van de Verenigde Naties over het zionisme, 1975; 374; 1 stuk
    - Staatsbezoek aan Lapland, 1974; 375; 1 stuk
    - Staatsbezoek aan Finland [?], 1974; 376; 1 omslag
    - Bezoek aan China, 1974-1975; 377; 1 omslag
    - Met Den Uyl en de Finse president Kekkonen ter gelegenheid van de Veiligheidsconferentie, 1975; 378; 1 stuk
    - Deelname aan de Conference on Security and Cooperation in Europe te Helsinki, 1975; 379; 1 deel
    - Bezoek aan Japan, 1975, z.j.; 380; 1 omslag
    - Bezoek aan de Amerikaanse president Ford en de minister van Buitenlandse Zaken Kissinger, 1975; 381; 1 stuk
    - Bezoek aan Griekenland, 1975; 382; 1 omslag
    - Europese topconferentie, 1975; 383; 1 omslag
    - Conferentie E.E.G. te Dublin, 1975; 384; 1 stuk
    - Bezoek aan Israël, 1975; 385; 1 stuk
    - Bezoek van de Portugese minister van Buitenlandse Zaken Antunes aan Nederland, 1975; 386; 1 omslag
    - Ondertekening van de Surinaamse onafhankelijkheidsverklaring, 1975; 387; 1 stuk
    - Ontvangst van de zaakgelastigde van Ivoorkust tijdens de nieuwjaarsreceptie, 1975; 388; 1 omslag
    - Bezoek van Amerikaanse senatoren aan Nederland, 1975; 389; 1 omslag
    - Bezoek van de Zuid - Koreaanse minister van Buitenlandse Zaken Dong Jo aan Nederland, 1975; 390; 1 stuk
    - Ontvangst van de Franse ambassadeur Senaro tijdens de nieuwjaarsreceptie van de Nederlandse regering, 1975; 391; 1 omslag
    - Ontvangst van de Zweedse minister van Buitenlandse Zaken Andersson, 1975; 392; 1 stuk
    - Bezoek van de Indonesische minister van Buitenlandse Zaken Adam Malik, 1975; 393; 1 omslag
    - Voor vertrek naar het Verre Oosten met de Japanse ambassadeur Shigefru Hirota en de zaakgelastigde van de Chinese Volksrepubliek Li Mao Lai, 1975; 394; 1 stuk
    - Op paleis Huis ten Bosch voor de ondertekening van een verdrag met Tanzania over het Nederlandse kinderhulpplan in aanwezigheid van koningin Juliana en president Nyerere, 1975; 395; 1 omslag
    - Bezoek van de Israëlische minister Allon aan Nederland, 1975; 396; 1 stuk
    - Bezoek van Neto, leider van de Angolese bevrijdingsorganisatie MPLA ,aan Nederland, 1975; 397; 1 stuk
    - Toespraak tot de verenigde vergadering van de Verenigde Naties, 1975, 1981; 398; 1 omslag
    - In de Tweede Kamer der Staten-Generaal, 1975, 1982; 399; 1 omslag
    - Opening en uitreiking van het Gouden Oog aan de Amerikaanse fotograaf Stanley Joseph Forman, 1976; 400; 1 omslag
    - Bezoek van de Bulgaarse minister van Buitenlandse Zaken Mladenof, 1976; 401; 1 stuk
    - Beëindiging van de kaping van een DC-9-30 van de KLM, 1976; 402; 1 omslag
    - Ontvangst van een SWAPO-delegatie uit Namibië, 1976; 403; 1 stuk
    - Bijeenkomst ministers van Buitenlandse Zaken van de NAVO-landen, 1976; 404; 1 stuk
    - Ondertekening van het verdrag met Bulgarije betreffende samenwerking op fytosanitair gebied tussen beide landen, 1976; 405; 1 stuk
    - Ontvangst van de Nieuw-Zeelandse minister van Buitenlandse Zaken Talboys, 1976; 406; 1 stuk
    - Bezoek aan Oostenrijk, 1976; 407; 1 omslag
    - Bezoek aan Oostenrijk, 1976; 408; 1 deel
    - Installatie van de commissie van advies inzake de integratie van ambtenaren van de buitenlandse dienst en het ministerie van Buitenlandse Zaken, 1976; 409; 1 stuk
    - Werkbezoek Amerikaanse minister van Buitenlandse Zaken Kissinger aan Nederland, 1976; 410; 1 omslag
    - Informele bijeenkomst te Beetsterzwaag van de ministers van Buitenlandse Zaken van de negen EEG landen, 1976; 411; 1 omslag
    - Voor vertrek van een 2-daags bezoek aan Belgrado als voorzitter van de Europese ministerraad, 1976; 412; 1 stuk
    - Met minister van EZ Lubbers op de OECD conferentie te Parijs, 1976; 413; 1 stuk
    - Bezoek van de Ierse minister van Buitenlandse Zaken Fitzgerald, 1976; 414; 1 omslag
    - Bezoek aan Hongarije, 1976; 415; 1 omslag
    - Bezoek aan Joegoslavië, 1976; 416; 1 omslag
    - Bezoek Roemeense minister van Buitenlandse Zaken Macovescu aan Nederland, 1976; 417; 1 omslag
    - Met mr. R.F.M. Lubbers en ambassadeur K. Westerhoff bij de Raad van Europa, 1976; 418; 1 omslag
    - Met den Uyl bij de Europese Raad, 1976; 419; 1 stuk
    - In het Europese parlement, 1976; 420; 1 omslag
    - Bezoek aan Canada als voorzitter van de EEG ministerraad, 1976; 421; 1 omslag
    - Bezoek aan Kurt Waldheim, secretaris-generaal van de Verenigde Naties, 1976, 1981; 422; 1 omslag
    - Bezoek aan Turkije, 1976; 423-425; 3 delen
      - Deel 1, 423
      - Deel 2, 424
      - Deel 3, 425
    - In gesprek met de Turkse oppositieleider Bulent Ecevit, 1976; 426; 1 stuk
    - Ronde tafel conferentie over vrede en veiligheid, 1976; 427; 1 stuk
    - Met de Spaanse premier Adolfo Suarez, 1977; 428; 1 omslag
    - Ontvangst van president Kadenda van Zambia, 1977; 429; 1 stuk
    - Bezoek aan Praag, 1977; 430; 1 omslag
    - In de NAVO raad, 1977; 431; 1 omslag
    - Topconferentie Europese Gemeenschap te Brussel, 1977; 432; 1 stuk
    - Ambassadeursconferentie te Den Haag, 1977 en z.j.; 433; 1 omslag
    - Bezoek aan Brazilië, 1977; 434; 1 stuk
    - Met Jan Patocka, 1977; 435; 1 stuk
    - Bezoek aan Brazilië, 1977; 436; 1 deel
    - Tijdens een zitting van de Verenigde Naties, 1977; 437; 1 omslag
    - Bezoek van de ministers van Buitenlandse Zaken van de Europese Unie aan Griekenland [?], 1977?; 438; 1 deel
      Bij afwezigheid van bij- en opschriften is zowel de locatie [Griekse parlement?] als de gebeurtenis niet duidelijk.
    - Uitreiking van een eredoctoraat door de universiteit van Athene, 1977; 439; 1 omslag
    - Met Laurens Jan Brinkhorst, 1978 en z.j.; 440; 1 omslag
    - Bezoek aan Griekenland, 1978; 441; 1 deel
    - In de regerings Fellowship met van der Klaauw op weg naar Athene ter ondertekening van het EEG-verdrag, 1979; 443; 1 omslag
    - Bezoek aan de Amerikaanse president Carter, 1979; 442; 1 stuk
    - Bezoek aan Turkije, 1980; 444; 1 omslag
    - Ontmoeting met de Amerikaanse minister voor Buitenlandse Zaken Haig, 1981; 445; 1 omslag
    - Bezoek van jhr. Van Lennep, voorzitter van de OESO, aan de minister van Buitenlandse Zaken, 1981; 446; 1 omslag
    - Met Bram Stemerding en Relus ter Beek, 1981; 447; 1 omslag
    - Uitreiking van een onderscheiding aan R.S. Abujaber, consul-generaal te Amman, 1981; 448; 1 stuk
    - Hoorzitting over kernwapens en ontwapening aan de Vrije Universiteit te Amsterdam, 1981; 449; 1 stuk
    - Bezoek van ANC-voorzitter Tambo aan Nederland, 1981; 450; 1 stuk
    - Ontmoeting met secretaris generaal van de Verenigde Naties Kittani, 1981; 451; 1 stuk
    - Bezoek van enkele leden van het C.O.C., 1981; 452; 1 omslag
    - Bezoek J.P. Cardozo, leider van de socialistische partij in Uruguay, 1981; 453; 1 stuk
    - Europese Raad te London, 1981; 454; 1 omslag
    - Bezoeken aan West-Duitsland, 1981-1982; 455; 1 omslag
    - Bijeenkomst ministers van Buitenlandse Zaken van de NAVO-landen, 1981-1982; 456; 1 omslag
    - Ministersconferentie op het hoofdkwartier van de NAVO, 1981, 1982; 457; 1 stuk
    - Op de pier van Scheveningen met een onbekend persoon, 1982; 458; 1 stuk
    - Overdracht van het kabinet van Agt III, 1982; 459; 1 omslag
    - NATO hoofdkwartier te Brussel, 1982; 460; 1 stuk
    - Ondertekening van het verdrag met Pakistan inzake dubbele belasting, 1982; 461; 1 omslag
    - Ondertekening van het Belgisch-Nederlands taalunieverdrag, 1982; 462; 1 stuk
    - Bezoek aan Angola, 1982; 463; 1 omslag
    - Bezoek van de Indonesische minister Mochtar, 1982; 464; 1 stuk
    - Staatsbezoek aan Duitsland, 1982; 465; 1 omslag
    - Foto van een televisieoptreden bij Sonja Barend, 1983; 466; 1 stuk
    - Zitting van de Verenigde Naties, 1983; 467; 1 stuk
    - Overhandiging van zijn geloofsbrieven aan de secretaris-generaal van de Verenigde Naties Perez de Cuellar, 1983; 468; 1 stuk
    - Met Wim Kok en een onbekend persoon, circa 1985; 470; 1 omslag
    - Uitreiking van de Wateler vredesprijs aan de heer Urquhart [?] of door de heer Urquhart aan van der Stoel, 1988 22 november Leiden, 471; 1 omslag
    - Afscheid van Ernst van der Beugel als voorzitter van de adviescommissie Bedrijfsleven, 1989; 472; 1 omslag
      In aanwezigheid van minister van Buitenlandse Zaken Van den Broek en de oud-ministers Luns, Van der Klaauw en Schmelzer
    - In Athene, 1989; 473; 1 omslag
    - Vergadering van de Kamer I/VII voor de afdeling Geschillen van bestuur van de Raad van State op 27 november 1992, 474; 1 stuk
    - Mensen met genezen wonden en ledematenprotheses ontstaan door oorlogshandelingen en martelingen[?], 1992; 475; 1 omslag
      De foto’s zijn waarschijnlijk genomen tijdens de reis naar Irak.
    - Reis naar Irak, 1992; 476; 1 deel
    - Uitreiking van een eredoctoraat door de universiteit van Praag aan Max van der Stoel, 1993; 477; 1 deel
    - Bezoeken aan Macedonië, 1993-1994; 478; 1 omslag
    - De staf van de HCNM, 1993 of 1994; 479; 1 omslag
    - Met de Amerikaanse generaal Dick Petraeus, circa 1994; 480; 1 omslag
    - Foto van Max van der Stoel in Simferopol [Krim], circa 1995; 481; 1 omslag
    - Met Wim Kok, Piet de Jong en een onbekend persoon, circa 1995; 482; 1 omslag
    - Ontmoeting met Rugova, 1998; 483; 1 omslag
    - Erepromotie aan de universiteit van Utrecht, 1999; 484; 1 omslag
    - Bezoek aan Roemenië als hoge commissaris voor de etnische minderheden, z.j.; 485; 1 omslag
    - Vergadering van het kabinet Den Uyl in het Catshuis [?], z.j.; 486; 1 stuk
    - Foto’s betreffende een bezoek aan de Nederlandse Antillen, z.j.; 487; 1 omslag
    - Bezoek aan Albanië, z.j.; 488; 1 omslag
    - Onthulling van een schilderij van Max van der Stoel, z.j.; 489; 1 deel
    - Met de ambassadeur van de Filippijnen, z.j.; 490; 1 stuk
    - Met de Engelse premier Margareth Thatcher, z.j.; 491; 1 stuk
    - Met secretaris-generaal van de Verenigde Natis Bouthros-Gali bij het Vredespaleis in Den Haag, z.j.; 492; 1 stuk
    - In de talkshow van Inge Diepman, z.j.; 493; 1 stuk
    - Bezoek aan Slowakije, z.j.; 494; 1 omslag
    - Nederlandse delegatie in de Raad van Europa, z.j.; 495; 1 omslag
    - Bezoek aan Spanje, z.j.; 496; 1 stuk
    - Bezoek aan Kirgizië, z.j.; 497; 1 omslag
    - Ontmoeting met de Amerikaanse ambassadeur Bob Mcloskey, z.j.; 498; 1 omslag
    - Ontmoeting met de Russische generaal Lebed in Moldova, z.j.; 499; 1 stuk
    - Bezoek aan Iran, z.j.; 500; 1 deel
    - Bezoek aan Iran, z.j.; 501; 1 omslag
    - Met André Mellet, z.j.; 502; 1 stuk